# 房地产企业 3 年租金一次性返还收入确认

提问人：wumin88838 时间：2012-07-11 09:42:45
陈版，想请教个问题，现在商业性经营房地产企业为促进销售(该房地产企业的商业模式为物业出售给业主，然后由房地产企业下面的商业运营公司统一与业主签订委托经营合同由房地产企业的商业运营公司统一经营出售的物业，合同约定每年固定回报为售价的6.5%，以后租金超过固定回报部分实行分成)，由于房地产调控，现在房地产企业约定物业出售后房地产企业采取 3 年租金一次返还的模式销售，比如单方售价 15000 ，提前将 3 年固定回报租金一次性返还，这样实际单方价格为 12075 ，这样既可以降低土增税，又可以促进销售。现在的疑惑是业主提前收回 3 年的固定租金后，房地产企业的商业运营公司能否在之后 3 年作为收入入账。谢谢

回答人：chenyiwei
回复 wumin88838 的帖子
如楼上网友所述，应当进一步分析合同的具体条款，同时应关注销售公司和运营公司两者之间的关系。
该种交易安排下的售后回租有可能导致构成一项融资租赁。例如，当统一经营的期限很长（占到房屋使用寿命的绝大部分或全部），并且每年都约定了6.5%的保底收益率时。如果构成融资租赁，则鉴于保证固定回报的责任在运营公司，销售公司仍可确认销售收入和利润，运营公司应按照未来应付保底租金的现值确认为一项融资租入的固定资产或者投资性房地产。分成租金属于或有租金，在实际发生时计入损益。在销售公司编制合并报表时，将其予以抵销，还原为一项构成融资租赁的售后回租交易。
从你说的情况看，这种安排有降低土地增值税的目的。则是否说明销售公司开给购买者的发票就是直接按照 12075 开具？对于“让利”导致销售公司收入和利润的减少，运营公司是否不再向销售公司补偿？如果是，则表明销售公司和运营公司之间可能存在一项权益性交易。即双方的帐务处理应是（假设售后回租构成经营租赁）：
销售公司： 借：银行存款／应收帐款等 12075 借：长期股权投资——运营公司 2925 贷：营业收入 15000运营公司： 借：长期待摊费用——预付租金 2925 贷：资本公积 2925 后续 3 年内摊销该项长期待摊费用，计入运营公司的营业成本。

回答人：chenyiwei
回复 wumin88838 的帖子
我理解这不是运营公司“收到的租金”，而是头 3 年内少支付的租金？理论上说，由于这一交易安排导致运营公司在租赁期内实际支付给购房者的租金少于市场公允价值，其原因是有关联方承担了这部分租金，因此应当视作开发公司与运营公司之间的一项权益性交易。即如我上面回复中所述，运营公司应确认为一项资本公积，并在 3 年内摊销确认费用，使得 3 年内确认的费用与市场公允条件下的费用确认金额一致，即一方面确认资本公积，另一方面在 3 年内确认为营业成本。

提问人：zengfengxia 时间：2012-07-12 16:05:28
B向D收的租金作为其收入确认没有问题，同时应确认向业主支付的租金做为成本，但是因为前三年向业主支付的租金已经由销售公司代为承担，因此，需要按权益性交易确认长期待摊费用并摊销。

回答人：chenyiwei
是这样理解。